臺灣苗栗地方法院宣示判決筆錄
111年度交易字第40號
公  訴  人  臺灣苗栗地方檢察署檢察官
被      告  曾昌塋



上列被告被訴公共危險案件（起訴案號：111年度偵字第958號）
，於中華民國111年3月21日上午11時，在本院第四法庭宣示判決
，出席職員如下：
                      法  官  羅貞元
                      書記官  劉碧雯
                      通  譯  許鈺玟
法官起立朗讀判決主文、犯罪事實要旨、處罰條文、附記事項，
及告以上訴限制、期間並提出上訴狀之法院，且諭知記載其內容
：
一、主  文：
    曾昌塋駕駛動力交通工具而吐氣所含酒精濃度達每公升0.25
    毫克以上，累犯，處有期徒刑陸月，如易科罰金以新臺幣壹
    仟元折算壹日。
二、犯罪事實要旨：
    引用檢察官起訴書之記載（如附件）。
三、處罰條文：
　　修正前刑法第185條之3第1項第1款。
四、附記事項：
　㈠被告曾昌塋行為後，刑法第185條之3業於民國111年1月28日
    修正公布，並自公布日施行，而於同年月30日生效（中央法
    規標準法第13條參照），修正前該條第1項規定：「駕駛動
    力交通工具而有下列情形之一者，處2年以下有期徒刑，得
    併科20萬元以下罰金：…」，修正後之同項條文則規定：「
    駕駛動力交通工具而有下列情形之一者，處3年以下有期徒
    刑，得併科30萬元以下罰金：…」，經比較修正前後之法律
    ，新法提高有期徒刑長度及罰金金額，並未有利於被告，是
    依刑法第2條第1項前段規定，本案應適用被告行為時之法律
    即修正前刑法第185條之3第1項規定。
　㈡被告有如附件犯罪事實欄所載罪刑執行情形，有臺灣高等法
    院被告前案紀錄表在卷可稽，其受前開徒刑之執行完畢後，
    5年以內故意再犯本案有期徒刑以上之罪，構成累犯。審酌
    被告於前案執行完畢後1年有餘即再犯本案，顯然對於刑罰
    之反應力薄弱，而本案縱依累犯規定加重最低本刑，亦不生
    致被告所受刑罰超過所應負擔罪責，或其人身自由因此遭受
    過苛侵害之情形，且與罪刑相當原則無違，爰依刑法第47條
    第1項規定，加重其刑。
五、本件判決係依協商程序所為之科刑判決，非有下列情形之一
    ，不得上訴：
  ㈠於法院訊問被告並告以所認罪名、法定刑及所喪失之權利之
    程序終結前，被告撤銷協商之合意或檢察官撤回協商程序之
    聲請者。
  ㈡被告協商之意思非出於自由意志者。
　㈢被告所犯為死刑、無期徒刑、最輕本刑3年以上有期徒刑之罪
    或高等法院管轄第一審案件者。
  ㈣被告有其他較重之裁判上一罪之犯罪事實者。
  ㈤法院認應諭知免刑或免訴、不受理者。
　㈥法院為協商判決所科之刑，非屬宣告緩刑、2年以下有期徒刑
    、拘役或罰金者。
六、如有前項得上訴之情形，而不服本件判決，得自宣示判決筆
    錄正本送達之日起20日內，向本院提出上訴書狀，上訴於第
    二審法院。
七、本案經檢察官邱舒虹提起公訴，檢察官彭郁清、林宜賢到庭
    執行職務。
中　　華　　民　　國　　111 　年　　3 　　月　　21　　日
                  臺灣苗栗地方法院刑事第四庭
                            書記官　劉碧雯
                            法　官　羅貞元
以上正本證明與原本無異。
                            書記官  劉碧雯
中　　華　　民　　國　　111 　年　　3 　　月　　21　　日
附錄本案論罪科刑法條：　　　　　　　　　
修正前中華民國刑法第185條之3第1項
駕駛動力交通工具而有下列情形之一者，處2年以下有期徒刑，
得併科20萬元以下罰金：
一、吐氣所含酒精濃度達每公升零點二五毫克或血液中酒精濃度
    達百分之零點零五以上。
二、有前款以外之其他情事足認服用酒類或其他相類之物，致不
    能安全駕駛。
三、服用毒品、麻醉藥品或其他相類之物，致不能安全駕駛。　
附件：
臺灣苗栗地方檢察署檢察官起訴書
                                      111年度偵字第958號
　　被　　　告　曾昌塋　
上列被告因公共危險案件，已經偵查終結，認應該提起公訴，茲
將犯罪事實及證據並所犯法條分敘如下：
　　　　犯罪事實
一、曾昌塋前因多次違反毒品危害防制條例案件，經臺灣苗栗地
    方法院以108年聲字第557號裁定應執行有期徒刑9月確定，
    於民國109年5月12日假釋付保護管束，並於109年12月18日
    保護管束期滿未經撤銷，視為執行完畢。詎其猶不知悔改，
    於111年1月11日下午1時至下午3時許，在苗栗縣○○鄉○○村00鄰
    ○○0號住處內飲用米酒後，於吐氣所含酒精濃度已達每公升0.2
    5毫克以上之際，仍於同日下午4時許，基於酒後駕駛動力交
    通工具之犯意，騎乘車牌號碼000-000號普通重型機車上路，前
    往苗栗縣政府警察局竹南分局造橋分駐所。嗣於同日下午4時
    10分許，途經苗栗縣造橋鄉平仁路與苗14線口，因轉彎未依
    規定開啟方向燈而為警攔查，發現其身體散發酒味，遂對曾
    昌塋施以吐氣酒精濃度測試，於同日下午4時19分許，測得其
    吐氣酒精濃度值達每公升0.30毫克，而查獲上情。
二、案經苗栗縣警察局苗栗分局報告偵辦。
　　　　證據並所犯法條
一、上揭犯罪事實，業據被告曾昌塋於警詢時及偵查中均坦承不
    諱，並有竹南分局當事人酒精測定紀錄表、財團法人台灣商品
    檢測驗證中心呼氣酒精測試器檢定合格證書影本（儀器器號
    ：A181025）、車輛詳細資料報表及苗栗縣警察局舉發違反道路
    交通管理事件通知單各1份在卷足憑，足認被告自白與事實相
    符，其犯嫌應堪認定。
二、核被告所為，係犯刑法第185條之3第1項第1款之公共危險罪
    嫌。又被告曾受如犯罪事實欄所示之有期徒刑執行完畢，有
    刑案資料查註紀錄表1份在卷可稽，其於執行完畢後5年以內
    故意再犯本案有期徒刑以上之罪，為累犯，請參照大法官會
    議釋字第775號解釋意旨，審酌是否依刑法第47條第1項規定
    加重其刑。
三、依刑事訴訟法第251條第1項提起公訴。
　　此　　致
臺灣苗栗地方法院
中　　華　　民　　國　 111　　年　　1 　　月　  24 　 日
　　　　　　　　　　　　　　　檢察官  邱舒虹